臺灣高等法院民事裁定  
111年度抗字第1230號
抗  告  人  京饌蒙古餐館即邱賢偉

訴訟代理人  李銘洲律師                      
上列抗告人因與相對人和熹商行即黃惠裕間返還加盟金事件，對
於中華民國110年7月25日臺灣臺北地方法院111年度訴字第2036
號裁定提起抗告，本院裁定如下：
    主  文
原裁定廢棄。
    理  由
一、反訴之標的與本訴之標的或其防禦方法相牽連，且被告非意
    圖延滯訴訟，即得對於原告提起反訴，此觀民事訴訟法第25
    9條、第260條第1項、第3項規定即明。而反訴標的之法律關
    係與本訴標的之法律關係間，或為反訴標的之法律關係與作
    為本訴防禦方法所主張之法律關係間，兩者在法律上或事實
    上關係密切，審判資料有其共通性或牽連性者，即可認為兩
    者間具有相牽連之關係。
二、相對人本訴主張：兩造簽立之「蒙古紅加盟店合約書」（下
    稱系爭契約），業經抗告人於民國111年1月25日終止，爰依
    民法第179條規定，求為命抗告人返還依比例計算尚未履行
    之加盟金新臺幣（下同）58萬8,756元本息之判決；抗告人
    則辯以：系爭契約未經終止，並以相對人為被告提起反訴，
    主張相對人依約尚應給付加盟金18萬元，及相對人於臉書張
    貼伊違反系爭契約、以權勢要求其退出加盟關係之不實訊息
    ，係侵害伊之名譽，應賠償伊50萬元及刪除該貼文內容，爰
    依系爭契約第4條第1項約定、民法第184條第1項前段、第19
    5條第1項前段規定，求為命相對人刪除該貼文內容，並給付
    68萬元本息之判決。查抗告人係於原審未進行審理前之試行
    調解期日即111年4月11日提起反訴（見原審卷第65至67頁）
    ，難謂抗告人係意圖延滯訴訟而提起該反訴。至本訴之訴訟
    標的雖與反訴之訴訟標的不同，惟本訴及反訴之原因事實，
    均係基於系爭契約所生糾紛，抗告人所提反訴之訴訟標的，
    與其就本訴之防禦方法，於法律上及事實上之關係密切，兩
    造於本訴提出之證據資料，於反訴中可加以援用，足認審判
    資料有其共通性或牽連性，依上開規定及說明，抗告人自得
    提起反訴。原裁定以抗告人反訴與法定要件未合，予以駁回
    ，於法自有未合。抗告意旨指摘原裁定不當，聲明廢棄，為
    有理由。
三、爰裁定如主文。
中　　華　　民　　國　　111 　年　　10　　月　　5 　　日
                    民事第十八庭
                        審判長法  官  管靜怡  
                              法  官  胡芷瑜
                              法  官  林政佑
正本係照原本作成。
本裁定除以適用法規顯有錯誤為理由外，不得再抗告。如提起再
抗告，應於收受送達後10日內委任律師為代理人向本院提出再抗
告狀。並繳納再抗告費新臺幣１千元。
中　　華　　民　　國　　111 　年　　10　　月　　5 　　日
　　　　　　　　　　　　　    書記官  王韻雅